ACORDAO-COMPLETO-2561535

ACÓRDÃO 7955/2022 ATA 40/2022 - PRIMEIRA CÂMARA

VISTOS, relatados e discutidos estes autos, que tratam de ato de alteração de aposentadoria emitido, no âmbito do Superior Tribunal de Justiça, em favor da Sra. Jandira Maciel Ribeiro,
ACORDAM os Ministros do Tribunal de Contas da União, reunidos em sessão da Primeira Câmara, diante das razões expostas pelo Relator, com fundamento no art. 71, inciso III, da Constituição Federal e nos arts. 1º, inciso V, 39, inciso II, e 45 da Lei 8.443/1992, em:
9.1. considerar ilegal o ato de alteração de aposentadoria da Sra. Jandira Maciel Ribeiro, recusando seu registro;
9.2. dispensar a devolução dos valores indevidamente recebidos de boa-fé, nos termos do Enunciado 106 da Súmula de Jurisprudência desta Corte;
9.3. determinar ao Superior Tribunal de Justiça que adote as seguintes providências:
9.3.1. faça cessar, no prazo de 15 (quinze) dias, contado a partir da ciência desta deliberação, os pagamentos decorrentes dos atos impugnados, sob pena de responsabilidade solidária da autoridade administrativa omissa, consoante disposto nos arts. 71, inciso IX, da Constituição Federal e 262 do Regimento Interno desta Corte;
9.3.2. dê ciência, no prazo de 15 (quinze) dias, do inteiro teor desta deliberação à interessada, alertando-a de que o efeito suspensivo proveniente da interposição de eventuais recursos não a exime da devolução dos valores percebidos indevidamente após a respectiva notificação, caso esses não sejam providos;
9.3.3. encaminhe ao Tribunal, no prazo de 15 (quinze) dias contados da ciência da decisão, documento apto a comprovar que a interessada teve conhecimento do presente acórdão;
9.4. orientar o órgão jurisdicionado no sentido de que poderá ser editado novo ato de aposentadoria em favor da interessada, desde que escoimado das irregularidades verificadas nos presentes autos, o qual deverá ser submetido a novo julgamento por esta Corte de Contas, nos termos do art. 262, § 2º, do RITCU.

Ato de aposentadoria emitido no âmbito do Superior Tribunal de Justiça para fins de registro.

Primeira Câmara

Superior Tribunal de Justiça.

3. Interessados/Responsáveis:
3.1. Interessado: Jandira Maciel Ribeiro (XXX.021.021-XX).

13.1. Ministros presentes: Walton Alencar Rodrigues (Presidente), Benjamin Zymler (Relator), Vital do Rêgo e Jorge Oliveira.
13.2. Ministro-Substituto presente: Weder de Oliveira.

BENJAMIN ZYMLER

Adoto como relatório o parecer da unidade técnica, cujos termos são os seguintes:
"INTRODUÇÃO
Trata-se de ato de aposentadoria, submetido, para fins de registro, à apreciação do Tribunal de Contas da União (TCU) , de acordo com o art. 71, inciso III, da Constituição Federal.  O ato foi cadastrado e disponibilizado ao TCU por intermédio do Sistema e-Pessoal, na forma do art. 2º e 4º da Instrução Normativa TCU 78/2018.
O ato desse processo pertence às seguintes unidades:
Unidade emissora: Superior Tribunal de Justiça.
Unidade cadastradora:  Superior Tribunal de Justiça.
Subunidade cadastradora: Seção de Aposentadorias e Pensões (SAPEN) .
EXAME TÉCNICO
Procedimentos aplicados
Os procedimentos para exame, apreciação e registro de atos de pessoal encontram-se estabelecidos na Instrução Normativa TCU 78/2018 e na Resolução TCU 206/2007. Essas normas dispõem que os atos de pessoal disponibilizados por meio do e-Pessoal devem ser submetidos previamente a críticas automatizadas, com base em parâmetros predefinidos.
As críticas das informações cadastradas na etapa de coleta do ato foram elaboradas e validadas levando-se em conta as peculiaridades de cada ato. Os itens verificados nessa etapa são inerentes a dados cadastrais, fundamentos legais, mapa de tempo, ficha financeira, assim como eventuais ocorrências de acumulação. Trata-se de verificações abrangentes, minuciosas e precisas e sem a necessidade de ação humana e, portanto, menos suscetível a falhas. As críticas aplicadas estão discriminadas no sistema, no Menu e-Pessoal, opção "Crítica", que podem ser acessadas mediante concessão de perfil específico a servidores do TCU responsáveis pela análise.
Além das críticas automatizadas, há verificação humana adicional no caso de haver alertas do sistema ou informações não formatadas, como esclarecimentos do gestor ou do controle interno.  
As críticas também consideram os registros do Sistema Integrado de Administração de Recursos Humanos (Siape) . O Siape disponibiliza informações atualizadas sobre as parcelas que integram os proventos, diferentemente, portanto, do e-Pessoal, que informa as parcelas no momento do registro do ato. 
Essa confrontação com o Siape fornece uma visão atual e verdadeira da situação, o que permite descaracterizar irregularidades e inconsistências que, embora constantes do e-Pessoal, já foram corrigidas.
As verificações detectadas no ato encontram-se discriminadas na aba de pendências do ato no sistema e-Pessoal, bem como no espelho do ato contemplado por esta instrução.
Exame das Constatações
Ato: 98483/2018 - Alteração - Interessado (a) : JANDIRA MACIEL RIBEIRO - CPF: XXX.021.021-XX
Parecer do Controle Interno: considerar o ato Legal.
Constatações e análises: 
1.1.1. Não foi anexado documento do tipo 'Laudo médico' que ampara a concessão da vantagem do art. 190 da Lei 8.112/1990.
Justificativa do Gestor de Pessoal: Laudo MédicoGestor anexou os seguintes documentos: Superior Tribunal de Justiça - STJ-Laudo médico.
Análise do Controle Interno: Justificativa do gestor esclarece pendência
Análise da Equipe Técnica: Ilegal
não indicou a doença, mas somente o cid
1.1.2. Houve o registro de pelo menos uma rubrica com 'Denominação para análise pelo TCU = Vantagem de caráter pessoal (339 - Opção CJ (Vantagem de caráter pessoal - Incorporação de opção de função) - R$ 5.164,81) .
Justificativa do Gestor de Pessoal: Não há. Verificação efetuada no âmbito do TCU.
Análise do Controle Interno:  Não há. Verificação efetuada no âmbito do TCU.
Análise da Equipe Técnica: Ilegal
No âmbito do Acórdão 2988/2018-TCU-Plenário (Ministra-Relatora Ana Arraes) este Tribunal deixou assente de que os servidores que tenham satisfeito os pressupostos temporais no art. 193 da Lei 8.112/1990 e os requisitos para aposentadoria até 18/1/1995, podem acrescer aos proventos de inatividade, deferidos com base na remuneração do cargo efetivo, o valor da função de confiança ou a vantagem dos quintos/décimos/VPNI, de forma não cumulativa, em razão da vedação contida no § 2º do próprio art. 193 da Lei 8.112/1990
No caso concreto, além de estar cumulativa a opção com a vantagem de quintos/décimos, não houve o implemento dos requisitos de aposentadoria até o dia 18/1/1995 (sequer proporcional) razão pela qual é indevida a vantagem de opção.
Ao consultar a base SISAC, detectou-se que o ato inicial (NC 20763905-04-1998-000011-8) foi apreciado pela legalidade já contendo a vantagem de opção e quintos/décimos. Assim, por haver julgamento há mais de cinco anos, não há possibilidade de revisão de ofício desse ato.
Todavia, na linha do que foi decidido no âmbito do Acórdão 5969/2021-TCU-Primeira Câmara (Ministro-Relator Vital do Rêgo) , a presença de ilegalidade em ato já registrado e sem possibilidade de revisão de ofício em razão da decadência (art. 260, § 2º, do Regimento Interno do TCU) é obstáculo a registro de alteração para incremento do valor do benefício. Ao apreciar alteração de ato sujeito a registro, o TCU deve examinar a legalidade de todos os aspectos do ato, inclusive irregularidades eventualmente já existentes e não identificadas no momento da apreciação inicial, ainda que decorrido o prazo decadencial.
Portanto, é ilegal a majoração dos proventos objeto dessa alteração (vantagem do art. 190 da Lei 8.112/1990, acréscimo do percentual de anuênios de 18% para 19% e modificação da vantagem de quintos/décimos de 1/5 da FC-7/CJ-1 e 4/5 da FC-5 para 1/5 da FC-7/CJ-2 e 4/5 da FC-6) , devendo a Unidade Jurisdicionada manter o pagamento na forma do ato registrado.
1.1.3. No tempo calculado para fins de anuênio foram computados períodos não contínuos. Serviço público civil (Adm. Direta e Indireta) em cargo diferente ao da aposentadoria de 16/11/1973 a 05/11/1980, Serviço público civil (Adm. Direta e Indireta) em cargo diferente ao da aposentadoria de 06/11/1980 a 31/03/1982 e Tempo no cargo em que se deu a aposentadoria de 12/08/1986 a 09/12/1997.
Justificativa do Gestor de Pessoal: Não há. Verificação efetuada no âmbito do TCU.
Análise do Controle Interno:  Não há. Verificação efetuada no âmbito do TCU.
Análise da Equipe Técnica: Legal
O tempo de serviço municipal ou estadual prestado sob regime estatutário na vigência do Decreto 31.922/1952, ainda que tenha havido rompimento do vínculo jurídico do servidor com a Administração Pública, pode ser computado para fins de gratificação de tempo de serviço, desde que o servidor tenha ingressado no serviço público federal ainda na vigência da Lei 1.711/1952, sendo a este regime vinculado, como é o caso em análise (Acórdão 4757/2021-TCU-Primeira Câmara, relator: Ministro Vital do Rêgo) .
O quadro resumo de ocorrências e, quando for o caso, o detalhamento da norma legal e da jurisprudência para as inconsistências acima elencadas encontra-se no anexo II dessa instrução.
Encaminhamento do ato: 
Considerar ILEGAL e recusar registro do ato de Aposentadoria 98483/2018 - Alteração de JANDIRA MACIEL RIBEIRO do quadro de pessoal do órgão/entidade Superior Tribunal de Justiça, com base nos arts. 71, inciso III, da Constituição Federal, 1º, inciso V, e 39, inciso II, da Lei 8.443/1992 e 260, § 1º, do Regimento Interno. 
Com fulcro no art. 262, caput, do Regimento Interno deste Tribunal, determinar ao órgão/entidade Superior Tribunal de Justiça que: 
emita novo ato, livre da irregularidade ora apontada, em substituição ao ato de Aposentadoria de JANDIRA MACIEL RIBEIRO, submetendo-o à nova apreciação por este Tribunal, na forma do artigo 260, caput, também do Regimento.
dispense a devolução dos valores indevidamente recebidos de boa-fé até a data da ciência do órgão/entidade Superior Tribunal de Justiça, do acórdão que vier a ser proferido, com base no Enunciado 106 da Súmula da Jurisprudência do TCU.
no prazo de trinta dias, contados da ciência da decisão, envie a este Tribunal documentos comprobatórios de que o (a) interessado (a) cujo ato foi impugnado está ciente do julgamento deste Tribunal.
dê ciência, no prazo de quinze dias, contados da notificação, do inteiro teor desta deliberação (a) o interessado (a) , alertando-o (a) de que o efeito suspensivo proveniente da interposição de eventuais recursos junto ao TCU não o (a) exime da devolução dos valores percebidos indevidamente, caso o recurso não seja provido.
informe o teor do acórdão que vier a ser prolatado, encaminhando ao TCU, no prazo de trinta dias, comprovante da data de ciência pelo (a) interessado (a) , nos termos do art. 4º, § 3º, da Resolução TCU 170/2004.
faça cessar todo e qualquer pagamento relativo ao ato impugnado de JANDIRA MACIEL RIBEIRO, no prazo máximo de quinze dias, contados da ciência da decisão deste Tribunal, sob pena de ressarcimento das quantias pagas após essa data pelo responsável.
promova ajuste dos proventos, em face da impugnação da vantagem objeto dessa alteração, no prazo de 15 (quinze) dias, contados a partir da ciência desta deliberação, sujeitando-se a autoridade administrativa omissa à responsabilidade solidária.
CONCLUSÃO
A abrangência e a profundidade das verificações levadas a efeito fundamentam convicção de que o ato 98483/2018 pode ser apreciado pela ilegalidade, em razão das irregularidades apontadas no item Exame das Constatações desta instrução, que representam afronta à legislação e à jurisprudência de referência
PROPOSTA DE ENCAMINHAMENTO
Ante o exposto, com fundamento no art. 71, inciso III, da Constituição Federal, no art. 1º, inciso V, e art. 39, incisos I e II, da Lei 8.443/1992, no art. 260 do Regimento Interno do Tribunal de Contas da União, propõe-se:
Considerar ILEGAL e recusar registro do ato de Aposentadoria 98483/2018 - Alteração de JANDIRA MACIEL RIBEIRO do quadro de pessoal do órgão/entidade Superior Tribunal de Justiça, com base nos arts. 71, inciso III, da Constituição Federal, 1º, inciso V, e 39, inciso II, da Lei 8.443/1992 e 260, § 1º, do Regimento Interno.
Com fulcro no art. 262, caput, do Regimento Interno deste Tribunal, determinar ao órgão/entidade Superior Tribunal de Justiça que: 
dê ciência, no prazo de quinze dias, contados da notificação, do inteiro teor desta deliberação (a) o interessado (a) , alertando-o (a) de que o efeito suspensivo proveniente da interposição de eventuais recursos junto ao TCU não o (a) exime da devolução dos valores percebidos indevidamente, caso o recurso não seja provido.
emita novo ato, livre da irregularidade ora apontada, em substituição ao ato de Aposentadoria de JANDIRA MACIEL RIBEIRO, submetendo-o à nova apreciação por este Tribunal, na forma do artigo 260, caput, também do Regimento.
dispense a devolução dos valores indevidamente recebidos de boa-fé até a data da ciência do órgão/entidade Superior Tribunal de Justiça, do acórdão que vier a ser proferido, com base no Enunciado 106 da Súmula da Jurisprudência do TCU.
faça cessar todo e qualquer pagamento relativo ao ato impugnado de JANDIRA MACIEL RIBEIRO, no prazo máximo de quinze dias, contados da ciência da decisão deste Tribunal, sob pena de ressarcimento das quantias pagas após essa data pelo responsável.
informe o teor do acórdão que vier a ser prolatado, encaminhando ao TCU, no prazo de trinta dias, comprovante da data de ciência pelo (a) interessado (a) , nos termos do art. 4º, § 3º, da Resolução TCU 170/2004.
promova ajuste dos proventos, em face da impugnação da vantagem objeto dessa alteração, no prazo de 15 (quinze) dias, contados a partir da ciência desta deliberação, sujeitando-se a autoridade administrativa omissa à responsabilidade solidária.
no prazo de trinta dias, contados da ciência da decisão, envie a este Tribunal documentos comprobatórios de que o (a) interessado (a) cujo ato foi impugnado está ciente do julgamento deste Tribunal."
2.	O Ministério Público junto a esta Corte de Contas manifestou-se de acordo com a proposta formulada pela unidade técnica.
	É o Relatório.

não há.

Procurador Júlio Marcelo de Oliveira.

APOSENTADORIA. ATO DE ALTERAÇÃO DE FUNDAMENTO LEGAL DE APOSENTADORIA. INTEGRALIZAÇÃO DOS PROVENTOS. PAGAMENTO DA VANTAGEM CONHECIDA COMO "OPÇÃO" SEM QUE TENHAM SIDO CUMPRIDOS OS REQUISITOS LEGAIS. IRREGULARIDADE QUE JÁ CONSTAVA DO ATO INICIAL. DECISÃO ADMINISTRATIVA 481/1997-PLENÁRIO. DECISÃO ANULADA PELA DECISÃO 844/2001-PLENÁRIO. PAGAMENTOS MANTIDOS EM NOME DO PRINCÍPIO DA SEGURANÇA JURÍDICA. IMPOSSIBILIDADE DE SE ASSEGURAR NOVA MELHORIA SEM QUE SE PROCEDA À CORREÇÃO DA ILEGALIDADE VERIFICADA. MAJORAÇÃO DE VANTAGENS PESSOAIS NO ATO DE ALTERAÇÃO. IMPOSSIBILIDADE. OCORRÊNCIA DE PRESCRIÇÃO QUINQUENAL. PRECEDENTE DESTE TRIBUNAL. NEGATIVA DE REGISTRO. DETERMINAÇÕES.

APOSENTADORIA (APOS)

Secretaria de Fiscalização de Integridade de Atos e Pagamentos de Pessoal e de Benefícios Sociais (Sefip).

Em julgamento, ato de alteração de aposentadoria, emitido no âmbito do Superior Tribunal de Justiça, em favor da Sra. Jandira Maciel Ribeiro, ex-ocupante do cargo de analista judiciário.
2.	A unidade técnica manifestou-se pela negativa de registro do ato, por entender que, a despeito de ter sido legítima a integralização dos proventos, com base no art. 190 da Lei 8.112/1990, seria indevido o pagamento da vantagem "opção" cumulativamente com "quintos" incorporados em razão do exercício de função comissionada.
3.	O Ministério Público junto a esta Corte de Contas manifestou-se de acordo com a proposta formulada pela unidade técnica.
4.	Examina-se, nesta oportunidade, ato de alteração de fundamento legal da aposentadoria da servidora Jandira Maciel Ribeiro, com o objetivo de integralização de seus proventos em virtude de doença especificada em lei.
5.	A interessada inativou-se voluntariamente em 10/12/1997 com proventos proporcionais (25 anos de tempo de serviço) , acrescidos da vantagem dos "quintos" (1/5 de FC-7 e 4/5 de FC-5) e de retribuição parcial pelo exercício de cargo em comissão - "opção" (70% de FC-7) .
6.	Ao que parece, o órgão jurisdicionado fez uso da Decisão Administrativa 481/1997 (relator Ministro Paulo Affonso) para a concessão da retribuição parcial pelo exercício do cargo em comissão ("opção") . Por meio dessa decisão, foi firmado o entendimento - equivocado, data maxima venia - de que o pagamento da vantagem "opção" estaria assegurado a todos os inativos que houvessem incorporado pelo menos um "quinto", independentemente da revogação do art. 193 da Lei 8.112/1990. Nessa linha, a Decisão Administrativa 481/1997 dispôs (grifos acrescidos) :
"O Tribunal Pleno, diante das razões expostas pelo Relator, DECIDE: 
1 - Conhecer da Representação da SEGEDAM, para, no mérito, esclarecer àquela Unidade Técnica que na instrução dos processos relativos a concessões deve observar os seguintes preceitos básicos: 
[...]
c) O direito à opção alcança tanto o servidor que se aposentou no exercício da função comissionada como o servidor efetivo, optante, na atividade, e portador ainda que apenas de 1/5 (um quinto) ou 1/10 (um décimo) , o qual poderá levar para a aposentadoria a parcela da opção correspondente à percebida na data da inatividade ou quando satisfizer os requisitos necessários para tanto."
7.	A patente antijuridicidade desse entendimento, que não apenas tornou inócua a revogação do art. 193 da Lei 8.112/1990, como expandiu as hipóteses de concessão da vantagem "opção" nos proventos de aposentadoria, pois estendeu a todos que houvessem incorporado um único "quinto" (ou seja, exercido a função/cargo em comissão por apenas um ano) , foi reconhecida quatro anos mais tarde pelo Plenário, por meio da Decisão 844/2001-Plenário, da relatoria do Ministro Walton Alencar Rodrigues, que anulou a citada decisão administrativa e determinou a revisão dos atos de concessão registrados há menos de cinco anos.
8.	Posteriormente, houve alteração na modulação da Decisão 844/2001 pelos Acórdãos 589/2005 e 2.076/2005, todos do Plenário.
9.	Observe-se que, mesmo havendo a imposição de condicionantes ao direito assegurado pelo Acórdão 2076/2005-TCU-Plenário - pagamento de vantagem "opção" -, a impossibilidade de se acumular o seu pagamento com quintos/décimos/VPNI, nos termos do § 2º do art. 193 da Lei 8.112/1990, nunca deixou de existir, por se tratar de determinação legal clara e inequívoca, senão vejamos:
"Art. 193. O servidor que tiver exercido função de direção, chefia, assessoramento, assistência ou cargo em comissão, por período de 5 (cinco) anos consecutivos, ou 10 (dez) anos interpolados, poderá aposentar-se com a gratificação da função ou remuneração do cargo em comissão, de maior valor, desde que exercido por um período mínimo de 2 (dois) anos.  
§ 1° Quando o exercício da função ou cargo em comissão de maior valor não corresponder ao período de 2 (dois) anos, será incorporada a gratificação ou remuneração da função ou cargo em comissão imediatamente inferior dentre os exercidos.
§ 2°. A aplicação do disposto neste artigo exclui as vantagens previstas no art. 192, bem como a incorporação de que trata o art. 62, ressalvado o direito de opção."  (grifos acrescidos) .
10.	Posto isso, em que pese terem se aperfeiçoado o ato de concessão inicial de aposentadoria da interessada, cuja revisão foi afastada em nome do princípio da segurança jurídica, não há como pretender a concessão de melhorias posteriores cumuladas com vantagens absolutamente ilegais.
11.	Esse entendimento fundamentou o Acórdão 1952/2018-TCU-Plenário, também de minha relatoria (grifos acrescidos) :
"5. O sr. Arlindo Batista Brum inativou-se, voluntariamente, em 17/6/1992, com proventos proporcionais ao tempo de serviço (30 anos e 6 dias) . Mais tarde, com o advento da Lei 8.911/1994, seu título concessório sofreu duas alterações, associadas ao exercício de funções comissionadas na entidade entre os anos de 1973 e 1992: primeiro, em 11/1/1995, para inclusão de 4/5 de DAS-2 e 1/5 de DAS-4; depois, em 17/2/1999, para modificação na composição dos quintos (que passaram a representar 1/5 de DAS-2 e 4/5 de DAS-4) e para inclusão da 'opção de função', referente ao DAS-4.
6.	Os três atos já foram registrados pelo Tribunal, o último deles em 28/4/2009 (Acórdão 1740/2009-TCU-Primeira Câmara) .
7.	Neste momento, como dito, busca-se a integralização dos proventos, com efeitos a partir de outubro de 1999, nos termos do art. 190 da Lei 8.112/1990.
 (...omissis...) 
18.	Portanto, na melhor das hipóteses, os antigos cargos e funções existentes na estrutura da empresa Embratur teriam se tornado elegíveis para efeito de incorporação de 'quintos' e 'opção' apenas em 1991, quando, supostamente, transformados em cargos e funções públicas pela Lei 8.181.
19.	Assim, o sr. Arlindo Batista Brum faria jus à incorporação de um único quinto de DAS-2, sem direito à opção.
20.	Como no ato ora em exame são atribuídos ao interessado 4/10 de DAS-2 e 6/10 de DAS-4, além da 'opção' do DAS-4, o título apresenta-se ilegal, insuscetível, pois, de registro.
21.	Sob outro enfoque, embora já não se apresente possível, no caso concreto, retirar os 'quintos' e a 'opção' dos proventos do inativo, pois que protegidos pela decadência, também não seria razoável permitir que um benefício reconhecidamente irregular, tolerado apenas em reverência à segurança jurídica, fosse agora aperfeiçoado para elevar ainda mais seu valor, de resto já bem acima daquilo que efetivamente seria devido ao interessado.
22.	Num tal contexto, a eventual integralização dos proventos dependeria da supressão das parcelas irregulares, para o que seria necessária prévia e expressa concordância do ex-servidor."
12.	A situação descrita no precedente guarda estreita relação com o ato que ora se encontra em exame.
13.	Portanto, ou se mantém o título anteriormente registrado, com proventos proporcionais e pagamento de vantagem ilegal, tal como concedido, ou se permite a integralização dos proventos (novo título de aposentadoria) com a supressão da vantagem ilegal, cuja permanência foi tolerada tão somente para homenagear o princípio da segurança jurídica, com evidente prejuízo ao Erário e ao contribuinte.
14.	Dessarte, o novo título de inatividade não pode ser registrado, pois está eivado de vício, a saber, pagamento de vantagem alusiva ao exercício do cargo em comissão sem que a interessada tenha satisfeito os requisitos estipulados no art. 193 da Lei 8.112/1990.
15.	Por fim, como bem anotou a unidade técnica, também "é ilegal a majoração dos proventos objeto dessa alteração (vantagem do art. 190 da Lei 8.112/1990, acréscimo do percentual de anuênios de 18% para 19% e modificação da vantagem de quintos/décimos de 1/5 da FC-7/CJ-1 e 4/5 da FC-5 para 1/5 da FC-7/CJ-2 e 4/5 da FC-6) , devendo a Unidade Jurisdicionada manter o pagamento na forma do ato registrado", haja vista a ocorrência da prescrição quinquenal, conforme pacífica jurisprudência deste Tribunal e também do Superior Tribunal de Justiça.
	Ante o exposto, VOTO por que seja adotada a deliberação que ora submeto à apreciação deste Colegiado.
TCU, Sala das Sessões, em 22 de novembro de 2022.
BENJAMIN ZYMLER 
Relator